臺灣南投地方法院刑事裁定
111年度撤緩更一字第1號
聲  請  人  臺灣南投地方檢察署檢察官 
受  刑  人  陳柏成



上列聲請人因受刑人強制猥褻案件，聲請撤銷緩刑之宣告（110
年度執聲字第308號），本院於民國111年3月4日以110年度撤緩
字第40號裁定後，受刑人不服，提起抗告，經臺灣高等法院臺中
分院於111年4月8日以111年度抗字第315號裁定撤銷原裁定，發
回本院更裁，本院裁定如下：
    主  文
聲請駁回。
    理  由
一、聲請意旨略以：受刑人甲○○因強制猥褻案件，經臺灣高等法
    院臺中分院於民國110年4月28日以110年度侵上訴字第3號（
    110年執緩字第69號）判處有期徒刑1年7月，緩刑3年，並應
    履行如附件調解筆錄所記載內容及於緩刑期內接受受理執行
    之地方檢察署所舉辦之法治教育5場次，緩刑期間付保護管
    束，於110年6月1日確定在案。本案被害人法定代理人BK000
    -A108071A（聲請書誤載為BK000-A108071）於110年10月8日
    具狀聲請撤銷受刑人緩刑。經查本案受刑人自110年5月15日
    起至今僅給付被害人新臺幣（下同）3000元，與調解筆錄所
    載「自110年5月15日起，至清償完畢為止，按月於每月15日
    前各給付6000元」差距甚大，且受刑人對日後如何還款亦未
    能提出具體計畫，難以預期其會履行完畢調解筆錄所記載內
    容。核該受刑人所為，已合於刑法第75條之1第1項第4款所
    定得撤銷緩刑宣告之原因，爰認原宣告之緩刑難收其預期效
    果，而有執行刑罰之必要，依刑事訴訟法第476條之規定聲
    請撤銷等語。
二、緩刑宣告，得斟酌情形，命犯罪行為人向被害人支付相當數
    額之財產或非財產上之損害賠償；受緩刑之宣告而違反第74
    條第2項第1款至第8款所定負擔情節重大者，足認原宣告之
    緩刑難收其預期效果，而有執行刑罰之必要者，得撤銷其宣
    告，刑法第74條第2項第3款、第75條之1第1項第4款分別定
    有明文。又刑法第75條之1採裁量撤銷主義，賦予法院撤銷
    與否之權限，特於第1項規定實質要件為「足認原宣告之緩
    刑難收其預期效果，而有執行刑罰之必要」，供作審認之標
    準。又所謂「情節重大」，係指受判決人顯有履行負擔之可
    能，而隱匿或處分其財產、故意不履行、無正當事由拒絕履
    行或顯有逃匿之虞等情事而言。準此，前述「得」撤銷緩刑
    之情形，法官應依職權本於合目的性之裁量，妥適審酌被告
    於緩刑期間內違反應遵守事項之情節是否重大及是否已難收
    緩刑預期之效果，而確有執行刑罰之必要。　　
三、經查：
　㈠受刑人因強制猥褻案件，經本院於109年11月19日以109年度
    侵訴字第7號判決判處有期徒刑1年7月，受刑人不服提起上
    訴，繼經臺灣高等法院臺中分院於110年4月28日以110年度
    侵上訴字第3號判決上訴駁回，併諭知緩刑3年，並應依該判
    決附件調解筆錄所記載內容，給付告訴人BK000-A108071暨
    其法定代理人BK000-A108071A合計15萬元（給付方式：自11
    0年5月15日起，至清償完畢為止，按月於每月15日前各給付
    6,000元，共25期，如一期不履行視為全部到期。）及於緩
    刑期內接受受理執行之地方檢察署所舉辦之法治教育5場次
    ，緩刑期間付保護管束，並於110年6月1日確定在案等情，
    有上開判決書、調解筆錄影本及臺灣高等法院被告前案紀錄
    表各1份在卷可稽，並經本院職權調閱全卷核閱無誤。又受
    刑人自上開判決確定後，就上開應賠償之給付，迄聲請人為
    本件聲請止，僅於110年9月29日給付3,000元後即未再未依
    約履行乙節，經告訴人暨其法定代理人具狀陳明在卷，且受
    刑人於110年10月29日接受臺灣南投地方檢察署執行科書記
    官詢問時亦自承：因為經濟困難，伊只有匯款1次，金額3,0
    00元，之後伊只要有錢就會匯款，希望不要向法院聲請撤銷
    伊的緩刑等語，有受刑人所提出之兆豐國際商業銀行新臺幣
    存摺類存款憑條副本聯附卷可稽，是受刑人顯未依前揭調解
    筆錄內容履行而有違反刑法第74條第2項第3款所定負擔之情
    形。
　㈡惟受刑人前抗告時具狀表示，其於110年4月25日因車禍致嚴
    重粉碎性骨折而住院治療，並於同年4月28日起至同年6月30
    日止，陸續在門診追蹤治療共計20次，於同年6月30日後即
    在家休養3月，期間因手部骨折之傷勢致其無法工作，而經
    濟陷入困境，惟其仍盡力賠償被害人5,000元等語；又受刑
    人於111年6月14日本院訊問時亦稱，其目前只付5,000元，
    因其於110年4月發生車禍，於110年12月開始工作賺的錢都
    拿去付醫藥費，經濟比較不穩定等語，並有受刑人提出之彰
    化基督教醫療財團法人南投基督教醫院診斷書、110年9月29
    日及同年11月15日兆豐國際商業銀行新臺幣存摺類存款憑條
    副本聯在卷可憑，是受刑人所稱其因車禍受傷而無法工作，
    始無資力依原緩刑條件按期如實履行賠償金之情事尚非虛妄
    。因此，尚難直接認定受刑人是故意不履行分期匯款之緩刑
    條件。再受刑人復於本院同次訊問時稱，其醫療費已結清，
    現在從事水泥攪拌的工作，經濟比較穩定，月底要繼續給付
    等語，且受刑人亦於111年7月15日匯款4,000元至調解內容
    指定之帳戶，有受刑人提出之郵政跨行匯款申請書附卷可證
    ，足徵受刑人雖曾因受傷無法工作，經濟窘困而未能如期履
    行，然其仍有積極賠償之意願，現於康復後將陸續給付賠償
    金，應非毫無履行誠意或顯有履行可能卻故意隱匿財產之惡
    意不履行狀況，其情節與推諉拖延時間而惡意不履行之情形
    要屬不同。從而，堪認受刑人雖曾有遲延給付款項及未足額
    給付之情事，惟現今既仍有持續勉力履行本件緩刑條件，並
    無隱匿或處分其財產、故意不履行、無正當事由拒絕履行或
    顯有逃匿之虞，而可認定已達「情節重大」程度，顯與一般
    有履行負擔之可能而故意不履行等具惡性、重大情事有別。
    此外，依卷內資料所示，復查無其他事證足認受刑人有何前
    揭非予執行刑罰，否則難收其預期效果之情狀，聲請人就此
    部分亦乏釋明，是本件聲請為無理由，應予駁回。
四、依刑事訴訟法第220條，裁定如主文。
中　　華　　民　　國　　111 　年　　7 　　月　　25　　日
                  刑事第四庭  法  官    林昱志 
以上正本證明與原本無異。
如不服本裁定，應於裁定送達後5日內向本院提出抗告狀。
                              書記官    廖健雄
中　　華　　民　　國　　111 　年　　7 　　月　　25　　日